# 设备调试阶段产生较大收入时怎么处理合适

提问人：zzjing 时间：2016-11-30 23:40:03
我公司为生产企业，现购进一条进口的生产线，但由于进口生产线（经过完全调试后可以生产 30 多种产品，但目前只是对其中 10 种产品的生产参数进行了调试）需要调试的时间长，运营部门一直说还没调试好，所以一直没有转固，还放在在建工程，但这条生产线却早已经开始生产了，这期间生产的产品是按照预计可变现净值计入其他流动资产，销售的收入再冲减其他流动资产，差额计入营业外收支吗？此外，虽然这条生产线还没达到预计使用状态，但是生产量已经很大了，按照上述方式处理时会造成企业报表数据变化较大，是否合适？

回答人：chenyiwei
这是判断固定资产何时达到预定可使用状态的判断问题。其主要依据应当是《企业会计准则第 17 号——借款费用》第十三条的规定。 就本案例，“进口生产线（经过完全调试后可以生产 30 多种产品，但目前只是对其中 10 种产品的生产参数进行了调试）需要调试的时间长，运营部门一直说还没调试好，所以一直没有转固，还放在在建工程，但这条生产线却早已经开始生产了”；“生产量已经很大了”。针对此处情况，建议进一步了解以下问题： 1 、该生产线有能力生产 30 多种产品，但根据目前本公司管理层的意图，是这 30多种产品都要投产？还是说只生产其中的部分产品？ 2 、就目前已经调试过生产参数的 10 多种产品，其参数调试是否均已完成？这10 多种产品是否均已量产，其数量、质量是否达到预定要求？这 10 多种产品是否已经达到商业化生产？ 3 、目前已生产的 10 多种产品的毛利情况如何？是否已有足够大的盈利？目前投产的毛利是否属于正常水平，能保证设备投资的回收？ 4 、后续调试工作是否重大？预计将持续多长时间？后续调试工作对目前已完成调试的十多种产品的生产有何影响？